【裁判字號】    99,訴,727
【裁判日期】    991027
【裁判案由】    搶奪等
【裁判全文】
臺灣基隆地方法院刑事判決               99年度訴字第727號
公  訴  人  臺灣基隆地方法院檢察署檢察官
被      告  乙○○
上列被告因搶奪等案件，經檢察官提起公訴（99年度偵字第3730
、3731號），被告於本院準備程序自白犯罪，經本院合議庭裁定
由受命法官獨任以簡式審判程序審理，判決如下：
    主  文
乙○○竊盜，累犯，處有期徒刑月；又意圖為自己不法之所有
，而搶奪他人之動產，累犯，處有期徒刑柒月。應執行有期徒刑
捌月。
    事  實
一、乙○○前因搶奪、竊盜案件，經臺灣新竹地方法院以95年度
    訴字第875 號判決判處有期徒刑7 月、2 月（共3 罪），應
    執行有期徒刑1 年確定，上訴後，經最高法院以96年度台上
    字第3038號判決上訴駁回確定；復因違反毒品危害防制條例
    案件，經本院以95年度訴字第846 號判決判處有期徒刑6 月
    確定，上揭2 案嗣臺灣高等法院依據中華民國96年罪犯減刑
    條例之規定，以96年度聲減字第10號裁定分別減刑並定應執
    行有期徒刑9 月確定，而於民國96年7 月16日執行完畢。
二、乙○○意圖為自己不法之所有，於99年7 月27日11時許，在
    基隆市仁愛區○○○路與光二路口之公車站旁花圃處，見甲○○坐在花圃而將皮包放在身邊，即趁其不注意之際，竊取
    甲○○所有之皮包1 只（內有小皮夾、現金新臺幣450 元及
    行動電話1 具等物），得手後將現金取出花用，皮包、小皮
    夾則棄置於基隆市○○路37巷11弄2 號處附近。又於99年7
    月29日7 時40分許，騎乘車牌號碼DGR-793 號機車，沿基隆
    市○○區○○路行駛，見丙○○獨自1 人行走，一手撐傘、
    一手拿皮包而認有機可乘，竟基於意圖為自己不法所有之犯
    意，急速駛近正行經基隆市○○區○○路714 號處之丙○○
    身旁，徒手自丙○○後方奪取其左手所提之黑色皮包1 只（
    內有359 元及鑰匙2 支），得手後逃逸，其後即將現金花用
    ，皮包丟棄在基隆市○○街99號附近路旁。嗣經警員據報調
    取附近路口監視器錄影畫面，而循線查獲搶奪之行為人為乙○○，而乙○○於基隆市警察局第二分局正濱派出所員警通
    知到案詢問上開搶奪犯行時，乙○○於偵查機關尚未發覺其
    前揭竊盜犯行，即主動向警員供出，而接受裁判。
三、案經基隆市警察局第二分局報告臺灣基隆地方法院檢察署檢
    察官偵查起訴。
    理    由
一、查本件被告所犯者非為死刑、無期徒刑、最輕本刑為3 年以
    上有期徒刑之罪或高等法院管轄第一審案件，其於準備程序
    進行中，先就被訴事實為有罪之陳述，經告知其簡式審判程
    序之旨，並聽取公訴人、被告之意見後，本院業已依刑事訴
    訟法第273 條之1 第1 項之規定，裁定由受命法官獨任以簡
    式審判程序進行本案之審理。
二、上揭事實，業據被告乙○○就於警詢、偵查及本院準備程序
    、審理時坦承不諱，並據證人即被害人甲○○、丙○○於警
    詢中證述綦詳，且有失竊物品、做案衣物、監視器翻拍照片
    及贓物認領保管單等附卷可稽，足認被告自白與事實相符，
    足以採信。本件事證明確，被告犯行，洵堪認定，應依法論
    科。
三、核被告所為，係犯刑法第320條第1項之竊盜罪、第325條第1
    項之搶奪罪。被告所犯上開2 罪，犯意各別，行為互異，應
    予分論併罰。被告前曾受如事實欄一所示之有期徒刑執行完
    畢，此有臺灣基隆地方法院檢察署刑案資料查註紀錄表、臺
    灣高等法院被告前案紀錄表附卷可考，其於有期徒刑之執行
    完畢後，5 年以內故意再犯本件有期徒刑以上之2 罪，為累
    犯，均應加重其刑。被告所為前揭竊盜犯行，係其於99年7
    月30日16時9 分許因涉前揭搶奪案件而到警局接受偵訊，於
    警員製作筆錄時，在偵查機關尚未發覺其前揭竊盜犯罪前，
    主動向警員供出，且被害人甲○○於遭竊時並未報案，係於
    99 年7月30日22時32分許，始因警方通知製作筆錄，有甲○○之警詢筆錄、被告之警詢筆錄及基隆市警察局第二分局刑
    事案件報告書在卷可按，從而，被告上開竊盜犯行，警方在
    被告供出前，不知有該犯罪，故被告係就未發覺之罪自首而
    接受裁判，其所犯竊盜罪部分，爰依刑法第62條前段規定，
    減輕其刑，並依法先加後減之。爰審酌被告之品行非佳，犯
    罪之動機、目的、手段，時值青年，不思憑藉己力循正當管
    道獲取財物，竟竊取皮包、行搶老弱婦女，嚴重危害社會秩
    序，惟慮其犯罪所得非鉅，所竊皮包已發還被害人及被告犯
    後坦承犯行等一切情狀，分別量處如主文所示之刑，並定其
    應執行之刑。
四、據上論斷，依刑事訴訟法第273 條之1 第1 項、第299 條第
    1 項前段，刑法第320 條第1 項、第325 條第1 項、第47條
    第1 項、第62條前段、第51條第5 款，刑法施行法第1 條之
    1 ，判決如主文。
本案經檢察官丁○○到庭執行職務。
中    華    民    國    99    年    10    月    27    日
                  刑事第三庭法    官  黃梅淑
以上正本證明與原本無異。
如不服本判決應於收受送達後10日內向本院提出上訴書狀，並應
敘述具體理由；其未敘述上訴理由者，應於上訴期間屆滿後20日
內向本院補提理由書(均須按他造當事人之人數附繕本)「切勿逕
送上級法院」。
中    華    民    國    99    年    10    月    27    日
                            書 記 官  丁妍君
附錄論罪法條：
刑法第320條第1項：
意圖為自己或第三人不法之所有，而竊取他人之動產者，為竊盜
罪，處5 年以下有期徒刑、拘役或5 百元以下罰金。
刑法第325條第1項：
意圖為自己或第三人不法之所有，而搶奪他人之動產者，處6 月
以上5 年以下有期徒刑。

司法院資訊處製作；財團法人民間司法改革基金會備份。
